

PERFIL

Analista de negocios con enfoque en el área de Tecnologías de Información, con una amplia experiencia, desde análisis y evaluación de sistemas existentes.

Considero que la buena gestión de los departamentos de sistemas, pueden contribuir grandemente a las empresas tanto en la implementación de proyectos como en la solución de las diversas situaciones que pueden surgir durante su desarrollo.

CONTACTO

TELÉFONO: (899)3-417897

SITIO WEB: El sitio web va aquí

CORREO ELECTRÓNICO: gloria isabel@hotmail.com

AFICIONES

Películas Series de TV Escuchar Música Caminar/Correr

GLORIA ISABEL HERNANDEZ MACIAS

Maestría en Gestión de I.I.

EDUCACIÓN

Universidad Tecmilenio

2013 - 2015

Título: Maestría en Gestión de Tecnologías de la Información

Universidad Autónoma de Tamaulipas

2006 - 2010

Título: Licenciatura en Ingeniería en Sistemas Computacionales

Centro de Estudios Tecnológicos y de Servicios No. 131

2003 - 2006

Título: Técnico en Computación

DIPLOMADOS

Bronze Six Sigma Certified

iQor Global Services

Redes de Área Local

Universidad Autónoma de Tamaulipas

Programación Orientada a Objetos con Java (NetBeans IDE)

Universidad Autónoma de Tamaulipas

EXPERIENCIA LABORAL

Centro de Administración de Servicios Municipales de Reynosa, Tamps. | Planificación y monitoreo

Marzo 2021 – Actualidad

Planificación de rutas para las unidades recolectoras de residuos inservibles.

Monitoreo de posición en mapa de dichas unidades.

Atención telefónica a reportes ciudadanos.

AvenaSoft | Freelance

Marzo 2021 - Actualidad Diseño de logotipos. Administradora de proyectos.

Universidad Autónoma de Tamaulipas | Docente

Agosto 2019 - Diciembre 2020

Docente de horario libre en las siguientes asignaturas:

- Análisis de Algoritmos
- Programación Avanzada
- SQL Server

iQor Global Services de México | Analista de Negocios II

Marzo 2017 - Enero 2021

Coordinar tareas de desarrollo.

Crear, revisar o editar documentación de proyectos.

Programar Juntas de inicio y seguimiento de proyectos.

Crear diagramas de flujo.

Mantener en tiempo los proyectos.

Seguimiento de pruebas antes y después de implementaciones de cambios.

Crear Archivos de casos de prueba.

Mantener la comunicación activa.

Seguimiento y asignación de actividades con programadores, clientes y operaciones.

iQor Global Services de México | Analista de Sistemas II

Enero 2012 - Marzo 2017

Desarrollo y optimización de Software (Java).

Analizar y diseñar soluciones para el sistema de la organización.

Desarrollar consultas en SQL.

Colaborar con gerente de proyectos.

Análisis, corrección y seguimiento de errores en sistema.

Administrador de sistema.

Administrador de cuentas de usuario.

Planeación de proyectos.

Jabil Global Services de México | Analista de Sistemas I

Enero 2011 - Enero 2012

Captura, manipulación y análisis de información para la generación de reportes.

Crear Reportes.

Generar esquema de rutas de proceso.

Auditar cuentas de usuario.

Cambios al sistema de producción de

acuerdo con requerimientos.

Instalación y configuración de Impresoras Laser y Zebra.

APTITUDES

Trabajo en equipo.

Proactividad.

Liderazgo.

Análisis de información y toma de decisiones.

Administración de proyectos.

Análisis, evaluación y desarrollo de Sistemas.

Desarrollo de consultas y objetos de base de datos.

Administración de usuarios.

Soporte a usuario finales.

Instalación de hardware y equipo de cómputo.

Seguimiento de falla en redes LAN.

Análisis y distribución de señal en redes inalámbricas

LENGUAJES

- Español (Nativo)
- English (Limited Working)